臺灣高雄地方法院刑事判決　　　　　　　　　　　　九十三年度訴字第一三四號
　　公　訴　人　臺灣高雄地方法院檢察署檢察官
　　被　　　告　子○○
　　選任辯護人　蘇精哲律師
　　　　　　　　劉家榮律師
　　　　　　　　徐建光律師
　　被　　　告　丙○○
　　選任辯護人　林雪娟律師
　　　　　　　　查名邦律師
　　被　　　告　己○○
　　選任辯護人　張賜龍律師
　　　　　　　　郭淑萍律師
右列被告等因違反槍砲彈藥刀械管制條例等案件，經檢察官提起公訴（九十三年度偵
字第二八八九號、第三○○七號），本院判決如左︰
    主  文
子○○未經許可，寄藏手槍，處有期徒刑伍年陸月，併科罰金新臺幣貳佰伍拾萬元，
罰金如易服勞役，以罰金總額與陸個月之日數比例折算，扣案如附表一所示之手槍壹
支（含彈匣壹個，槍枝管制編號：0000000000號）、子彈貳拾壹顆，均沒
收。又未經許可，持有肩射武器，處有期徒刑捌年，併科罰金新臺幣肆佰萬元，罰金
如易服勞役，以罰金總額與陸個月之日數比例折算，扣案如附表二所示之國造軍用六
六火箭筒壹支、改造手槍貳支（各含彈匣壹個，槍枝管制編號分別為：000000
0000號、0000000000號）、子彈顆，均沒收。應執行有期徒刑拾
年，併科罰金新臺幣陸佰萬元，罰金如易服勞役，以罰金總額與陸個月之日數比例折
算，扣案如附表一及附表二所示之國造軍用六六火箭筒壹支、手槍壹支（含彈匣壹個
，槍枝管制編號：0000000000號）、改造手槍貳支（各含彈匣壹個，槍枝
管制編號分別為：0000000000號、0000000000號）、子彈貳拾
肆顆，均沒收。
丙○○未經許可，寄藏子彈，處有期徒刑拾月，併科罰金新臺幣肆拾萬元，罰金如易
服勞役，以罰金總額與陸個月之日數比例折算，扣案如附表三編號一所示之子彈拾肆
顆，均沒收。又共同未經許可，持有手槍，處有期徒刑柒年，併科罰金新臺幣佰伍
拾萬元，罰金如易服勞役，以罰金總額與陸個月之日數比例折算，扣案如附表四所示
之手槍貳支（各含彈匣壹個，槍枝管制編號分別為：0000000000號、00
00000000號）、子彈拾顆，均沒收。應執行有徒刑柒年捌月，併科罰金
新臺幣佰柒拾萬元，罰金如易服勞役，以罰金總額與陸個月之日數比例折算，扣案
如附表三編號一及附表四編號三所示之子彈共肆拾柒顆，以及附表四所示之手槍貳支
（各含彈匣壹個，槍枝管制編號分別為：0000000000號、0000000
000號），均沒收。
丙○○被訴持有第二級毒品部分，公訴不受理。
丙○○被訴販賣第三級毒品及意圖販賣而持有第四級毒品部分，均無罪。
己○○共同未經許可，持有手槍，處有期徒刑柒年，併科罰金新臺幣佰伍拾萬元，
罰金如易服勞役，以罰金總額與陸個月之日數比例折算，扣案如附表四所示之手槍貳
支（各含彈匣壹個，槍枝管制編號分別為：0000000000號、000000
0000號）、子彈拾顆，均沒收。
  事  實
一、子○○、丙○○及己○○均明知具有殺傷力之火箭筒、制式手槍、改造手槍、子
    彈均為管制物品，非經中央主管機關許可，不得擅自寄藏或持有，子○○竟基於
    未經許可而寄藏手槍及子彈之犯意，於民國九十一年年初某日，在高雄市光華夜
    市附近，受蕭尚濱（已歿）之委託，代為保管如附表一所示具有殺傷力之手槍一
    支（含彈匣一個），及口徑九ｍｍ制式子彈二十四顆。丙○○則基於未經許可寄
    藏子彈之犯意，於九十三年一月間某日，在其位於高雄市前金區○○○路八十六
    號七樓之二租屋處，受綽號「阿偉」之成年男子之委託，代為保管如附表三所示
    之具有殺傷力之口徑九ｍｍ制式子彈（中空彈）十四顆及不具殺傷力之仿ＧＬＯ
    ＣＫ廠二七型半自動手槍外型製造之玩具手槍一支（含彈匣一個）。又於九十三
    年一月間，因子○○之友人陳建良（綽號「土豆」）遭林青松（綽號「輕鬆」）
    毆打受傷住院，子○○並自壬○○（綽號「小鬼」）處聽聞林青松意欲對其不利
    ，子○○竟萌生殺人犯意，並基於未經許可持有肩射武器、手槍及子彈之犯意，
    於同月三十一日十八時八分許，以手機聯絡壬○○調借槍枝後，復於同年（起訴
    書誤載為九十二年）二月一日凌晨零時許，夥同具有犯意聯絡之丁○○、趙鴻祥
    ，一同前往丙○○與己○○位於上址之租屋處，與丙○○、己○○、洪明駿（綽
    號「Ｂ寶」）及其他姓名年籍均不詳之四名成年男子共同商討如何殺害林青松，
    並向己○○表示需調借槍枝防身，於同月二日九時許，子○○邀不知情之乙○○
    一同前往壬○○位於高雄市○○區○○路六十二巷「諾貝爾大樓」Ｄ棟十樓之二
    住處，自壬○○處收受附表二所示之具殺傷力之國造軍用六六火箭筒一支、仿造
    轉輪手槍一支（含彈匣一個）、改造手槍一支（含彈匣一個）、口徑○‧三五七
    吋制式子彈六顆後，未經許可而持有肩射武器、改造手槍及子彈，供為預備殺害
    林青松之用。丙○○與己○○二人為幫子○○調借槍彈，乃共同基於未經許可持
    有手槍及子彈之犯意，於同日十六時許，陳宏隆攜帶附表四所示之具有殺傷力之
    手槍二支（各含彈匣一個）、口徑九ｍｍ制式子彈四十一顆（其中一顆不具殺傷
    力），並由丙○○陪同，攜帶至丙○○及己○○位於上址之租屋處，交由丙○○
    及己○○收受後，己○○遂將上開附表四所示之手槍二支及子彈四十一顆，置放
    於租屋處客廳沙發上，而共同未經許可持有之，供為預備殺害林青松之用。嗣於
    同日十七時五十五分許，子○○攜帶附表一、二所示之之國造軍用六六火箭筒一
    支、手槍一支（含彈匣一個）、改造手槍二支（各含彈匣一個）、子彈共三十顆
    ，欲前往丙○○及己○○之租屋處寄放時，為警在高雄市前金區○○○路九十四
    號前查獲，並扣得如附表一、二所示具殺傷力之火箭筒一支、手槍一支、改造手
    槍二支、子彈三十顆後，由子○○帶同警方前往丙○○及己○○上開租屋處搜索
    ，而在上開租屋處客廳沙發上扣得如附表四所示之手槍二支、子彈四十一顆，並
    在丙○○房間內扣得具殺傷力之子彈十四顆、不具殺傷力之仿ＧＬＯＣＫ廠二七
    型半自動手槍外型製造之玩具手槍一支、第二級毒品ＭＤＭＡ三顆、第四級毒品
    硝甲西泮（Ｎｉｍｅｔａｚｅｐａｍ）三百顆、Ａｃｅｔａｍｉｎｏｐｈｅｎ（
    驗後毛重六百零四公克）、夾鏈袋四百四十個及電子磅秤一個，另在己○○房間
    內扣得新臺幣二十三萬四千一百元及菲律賓ＰＩＳＯ幣六千三百五十元。
二、案經高雄市政府警察局苓雅分局報告臺灣高雄地方法院檢察署檢察官偵查起訴。
    理  由
壹、證據能力部分：
  (一)本案被告子○○爭執其於九十三年三月四日警詢時之自白，應不符真實性而無證
    據能力，證人丁○○於同年二月二十三日警詢時之陳述，以及共同被告丙○○、
    己○○、證人羅任遠（已歿）、陳宏隆在警詢及偵查中之陳述，均無證據能力。
    被告丙○○爭執被告子○○於九十三年二月三日警詢及同年五月三十一日本院移
    審羈押訊問時，關於向被告丙○○購買毒品之陳述，以及被告子○○於同年三月
    四日警詢時關於與被告丙○○討論如何對付林青松之陳述，以及證人丁○○於九
    十三年二月二十三日警詢時關於被告丙○○與其他共同被告共謀殺害林青松之陳
    述，均無證據能力。被告己○○爭執證人羅任遠、陳宏隆、偉仲鴻、丁○○於警
    詢時所為陳述，應屬審判外之陳述，而均無證據能力。
  (二)經查：
    1.被告子○○自九十三年二月二日為警逮捕後，除於當日製作警詢筆錄外，更連
      續於同年二月三日、同年二月十八日、同年三月四日接受警詢製作筆錄，其中
      九十三年二月十八日係在律師陪同下製作筆錄，斟酌被告子○○於九十三年三
      月四日，已是第四次接受警員詢問，且被告子○○於本院羈押程序時，亦明確
      表示未曾遭警員以不正當方法取供，堪認被告子○○於九十三年三月四日所為
      「欲與林青松火拼」之自白，係出於任意性，且客觀上被告確實持有火力強大
      之火箭筒、槍枝及子彈，形式上觀之，並無與事實不符之處，自具證據能力。
      至於被告子○○是否確有意與案外人林青松火拼，並殺害林青松之事實，則需
      調查其他證據，綜合判斷後，始能認定，因此被告於九十三年二月二日警詢時
      之陳述，是否真實而足以證明被告子○○確欲與林青松火拼，要屬證據證明力
      之問題，尚無法在尚未審酌其他證據下，逕予排除其於九十三年三月四日警詢
      時之證據能力。
    2.被告子○○、丙○○及己○○於警詢、偵查及本院羈押訊問中所為之陳述，應
      均係被告於審判外所為之陳述，依刑事訴訟法第一百五十九條之規定，並非傳
      聞證據，自無傳聞法則之適用。雖然被告子○○、丙○○及己○○於審判期日
      外關於其他被告所為有利或不利之陳述，性質上相當於證人，但因偵查中（含
      警方調查階段）及羈押審查程序，並無詰問程序之設計，尤其偵查中特別著重
      秘密及機動性，而偵查機關對於拘提、逮捕之被告必需在二十四小時之限制內
      決定是否向法院聲請羈押、具保、限制住居或釋放，況且，被告的一句話所指
      涉之事實，可能同時涵蓋被告自身、其他被告及其他可能之嫌疑人，要求偵查
      機關以被告身分訊問被告後，就同一事實再將被告改以證人身分訊問，命其具
      結（警察機關尚有無法命具結之問題）後，再為陳述，將癱瘓偵查機關之偵查
      作為，而不切實際。又依現行刑事訴訟法之規定，警察機關及檢察官本即有依
      法訊問被告及證人之權力，則被告子○○、丙○○及己○○經偵查機關合法訊
      問（合法拘提、逮捕及權利告知）後，關於被告陳述之事實涉及其他共同被告
      部分，在審判期日中給予其他共同被告詰問之機會，既已足以保障其他共同被
      告彈劾該被告先前於偵查中所為不利陳述之權利，若容許共同被告逕予排除該
      被告於審判期日外關於其他共同被告事項所為之陳述，將阻礙實體真實之發現
      ，從而，本院認被告子○○、丙○○及己○○在警詢、偵查及本院羈押程序中
      所為之陳述，係偵查機關及本院合法調查之證據，且本院於審判期日，亦給予
      各該被告對其他被告進行詰問之程序，已充分維護被告子○○、丙○○及己○○等三人之訴訟防禦權，自無由再以任何理由排除被告三人在警詢、偵查及本
      院羈押程序中所為之陳述。
    3.證人羅任遠及陳宏隆係與被告子○○、丙○○及己○○一同為警逮捕，並於同
      日以被告身分接受警方詢問後，移送臺灣高雄地方法院檢察署，由於證人羅任
      遠及陳宏隆於警方在被告丙○○及己○○租屋處客廳查獲如附表四所示之手槍
      及子彈時，亦同在現場，警方依現場事證合理懷疑證人羅任遠及陳宏隆涉嫌持
      有如附表四所示之手槍及子彈，以現行犯將證人羅任遠及陳宏隆逮捕後，就證
      人羅任遠及陳宏隆是否涉犯槍砲彈藥刀械管制條例等案件，進行合法之調查，
      而證人羅任遠及陳宏隆係與被告三人一同在警局接受詢問，在場人員除被告丙○○委任之律師外，尚有案外人蔡政儀及蔡慶源到場關切等情，此部分業經被
      告己○○及證人即當日查獲警員辛○○到庭證述屬實（見本院卷(二)第一九一至
      一九二頁），是證人羅任遠及陳宏隆於警詢中所為之陳述，應認具有特別可信
      之情況，且證人羅任遠及陳宏隆於警詢中關於查獲如附表四所示之槍枝及子彈
      來源之陳述，涉及被告丙○○及己○○是否持有如附表四所示之手槍二支及子
      彈四十一顆，為證明犯罪事實存否所必要，其中證人羅任遠因於九十三年四月
      二十五日死亡，有相驗屍體證明書一紙在卷（見九十三年度偵字第二八八九號
      偵查卷第二○一頁），是證人羅任遠於警詢中所為之陳述，雖屬傳聞證據，但
      因符合刑事訴訟法第一百五十九條之三第一款規定之情形，自得為證據。證人
      陳宏隆未經到庭接受被告三人之詰問，且無刑事訴訟法第一百五十九條之二、
      第一百五十九條之二所規定之例外情形，則證人陳宏隆於警詢中所為之陳述，
      依法自無證據能力。至於證人陳宏隆在偵查中所為之陳述，刑事訴訟法第一百
      五十九條之一第二項係規定：「被告以外之人於偵查中向檢察官所為之陳述，
      除顯有不可信之情況外，得為證據」，就法條文義，並未要求被告以外之人在
      偵查中所為陳述，需經被告之詰問，始能取得證據能力，且偵查中並無對立之
      當事人，亦無交互詰問制度之設計，自無所謂保障被告詰問權之問題，被告依
      法僅得依刑事訴訟法第一百八十四條第二項之規定請求與證人對質，而檢察官
      對於被告請求對質之聲請，若無正當理由，自不得任意拒絕，惟被告三人於偵
      查中，並未要求與證人陳宏隆對質，客觀上證人陳宏隆在偵查中所為之陳述，
      亦無顯有不可信之情況，證人陳宏隆於偵查中所為之陳述，應有證據能力。
    4.證人戊○○及證人丁○○於警詢所為之陳述，係警方依刑事訴訟法所賦予之調
      查權，進行調查訊問所得之證據，且證人丁○○當日接受警詢，尚有部隊長官
      曾國鎮、黃沂滔陪同在場（業據丁○○證陳在卷，見本院卷(二)第二五一頁），
      而均具有特別可信之情況，且證人戊○○及丁○○於警詢所為陳述，係分別關
      於被告子○○、丙○○及己○○是否持有附表四所示之手槍、子彈，以及是否
      共謀殺害林青松之重要證據，為證明犯罪事實存否所必要，又證人戊○○及丁○○均經傳喚到庭接受詰問，是證人戊○○及丁○○警詢中所為之陳述與審判
      中一致部分，因不符刑事訴訟法第一百五十九條之一至同條之五所規定傳聞例
      外之情形，而無證據能力，其於警詢中所為之陳述，與審判中不符部分，依刑
      事訴訟法第一百五十九條之二規定，具有證據能力，由本院斟酌具體個案其他
      證據，據以判斷何者較可採信。
貳、有罪部分：
一、訊據被告子○○對於右揭時、地，未經許可，寄藏如附表一所示之手槍一支及子
    彈二十四顆後，未經許可，持有如附表二所示之火箭筒一支、改造手槍二支、子
    彈六顆等事實不諱，惟矢口否認有被訴預備殺人犯行，辯稱：伊因聽說林青松要
    找伊麻煩，所以向他人調借槍砲防身，並無預謀殺人之意思云云。訊據被告丙○○固坦承寄藏綽號「阿偉」男子委託保管之子彈十四顆之事實，惟矢口否認被訴
    共同未經許可，持有如附表四所示之手槍、子彈，以及預備殺人罪嫌，辯稱：伊
    與被告子○○不熟，也不認識林青松，並不清楚被告子○○與林青松是否有恩怨
    ，九十三年二月一日凌晨，被告子○○與丁○○至其租屋處時，伊僅逗留一下，
    即行離開，並未與被告子○○、己○○商討槍殺林青松之事，而伊為警查獲當日
    （即九十三年二月二日）十七時許，自外返回租屋處時，附表四所示之手槍二支
    及子彈四十一顆，便已放在客廳沙發上，伊問被告己○○該槍彈係何人所有，被
    告己○○僅表示被告子○○會來拿云云。訊據被告己○○矢口否認有被訴共同未
    經許可，持有如附表四所示之手槍、子彈及預備殺人罪嫌，辯稱：伊不認識林青
    松，未與被告子○○預謀殺害林青松，且被告子○○也未曾向伊表示要調借槍枝
    ，而被告子○○於九十三年二月二日十五時許，攜帶火箭筒及一個裝有附表四所
    示之手槍二支及子彈四十一顆的袋子至其租屋處，伊就叫被告子○○趕快將東西
    拿走，被告子○○卻將該袋子放在沙發上，表示稍後再來拿，伊與證人羅任遠打
  開袋子看到裡面有槍，遂連續打了三、四通電話給被告子○○，當日十七時許，
    被告丙○○與證人陳宏隆返回租屋處時，曾問伊附表四所示之槍枝及子彈是何人
    所有，伊即表示係被告子○○所有，並已叫被告子○○趕快拿走，後來附表四所
    示之手槍及子彈便放在沙發上，而伊與證人陳宏隆、羅任遠及被告丙○○則在客
    廳玩牌，等被告子○○將附表四所示之槍彈拿走後，就準備去吃飯云云。
二、經查：
  (一)被告子○○於九十一年年初某日，在高雄市光華夜市附近，受蕭尚濱（已歿）之
    委託，代為保管附表一所示具有殺傷力之手槍一支（含彈匣一個）及口徑九ｍｍ
    制式子彈二十四顆後，復於九十三年二月二日九時許，在高雄市○○區○○路六
    十二巷「諾貝爾大樓」Ｄ棟十樓之二，自壬○○處收受附表二所示之具有殺傷力
    之火箭筒一支、仿造轉輪槍一支（含彈匣一個）、改造手槍一支（含彈匣一個）
    、口徑○‧三五七吋制式子彈六顆等情，業據被告子○○坦承不諱，核與證人壬○○及乙○○證述情節相符（見本院卷(二)第二二六至第二三四頁及第二六八頁）
    ，並有警方查獲照片二十三幀（見九十三年度偵字第二八八九號偵查卷第六三至
    六六頁）、「諾貝爾大樓」監視器翻拍照片八幀（同上偵查卷第九二至九五頁）
    、九十三年七月十九日高市警苓分三字第○九三○○一四○四七號函檢附監聽譯
    文（見本院卷(一)第一六四至一七八頁）一份附卷可稽。而扣案之火箭筒一支，經
    送內政部警政署刑事警察局以檢視法及Ｘ光透視法鑑定結果，檢視彈體編號為Ｂ
    Ａ—一—九，彈體內之底火、傳火管、噴嘴之點火藥杯、推進藥、引信及火箭彈
    彈頭內之炸藥均完整，為結構完整之國造六六軍用火箭彈，認屬槍砲彈藥刀械管
    制條例第四條第一項所列管槍砲之肩射武器；另扣案如附表一及附表二編號二至
    編號四所示之槍彈，經送該局以性能檢驗法、電解腐蝕法、比對顯微鏡比對法鑑
    定結果，如附表一編號一所示之手槍一支（含彈匣一個，槍枝管制編號：000
    0000000號），係德國ＷＡＬＴＨＥＲ廠製Ｐ九九型口徑九ｍｍ制式半自
    動手槍，機械性能良好，可擊發同口徑制式子彈子彈，認具殺傷力；如附表一編
    號二所示之子彈二十四顆，均係口徑九ｍｍ制式子彈，認均具殺傷力；如附表二
    編號二所示之改造手槍一支（含彈匣一個，槍枝管制編號：000000000
    0號），係仿美國Ｓｍｉｔｈ＆Ｗｅｓｓｏｎ轉輪手槍製造之仿造轉輪槍，機械
    性能良好，可擊發口徑○‧三五七吋制式子彈，認具殺傷力；附表二編號三所示
    之改造手槍一支（含彈匣一個，槍枝管制編號：0000000000號），係
    仿ＢＥＲＥＴＴＡ廠Ｍ九型半自動手槍製造之玩具手槍換裝土造金屬槍管及土造
    金屬滑套而成之改造手槍，機械性能良好，可擊發適用子彈，認具殺傷力；附表
    二編號四所示之子彈六顆，均係口徑○‧三五七吋制式子彈，認均具殺傷力，有
    該局九十三年三月三日刑偵五字第○九三○○四八七五二號鑑驗通知書（見同上
    偵查卷第一二○頁）及該局九十三年三月十五日刑鑑字第○九三○○二四三五八
    號槍彈鑑定書（見同上偵查卷第一三八至一四五頁）各一份在卷可參，被告子○○右揭寄藏手槍一支、子彈二十四顆，以及持有肩射武器一支、改造手槍二支、
    子彈六顆之犯行，應堪認定。至於證人壬○○雖證稱：九十三年二月二日當天，
    伊僅交付子○○附表二所示之火箭筒一支及改造手槍二支，並未交付任何子彈等
    語（見本院卷(二)第二三四頁），然此部分不僅與被告子○○供述不符，且附表二
    編號四所示之子彈六顆，均係口徑○‧三五七吋制式子彈，已如前述，而附表二
    編號二所示之仿美國Ｓｍｉｔｈ＆Ｗｅｓｓｏｎ轉輪手槍製造之仿造轉輪槍，可
    擊發口徑○‧三五七吋制式子彈，亦據內政部警政署刑事警察局鑑定無誤，堪認
    該附表二編號四所示之六顆子彈係供附表二編號二所示之改造手槍使用，證人壬○○證稱：未交付子彈云云，與事實不符，此部分自不足採信。
  (二)被告丙○○於九十三年一月間某日，在其位於高雄市前金區○○○路八十六號七
    樓之二租屋處，受綽號「阿偉」之成年男子委託，代為保管如附表三所示之口徑
    九ｍｍ制式子彈（中空彈）十四顆及仿ＧＬＯＣＫ廠二七型半自動手槍外型製造
    之玩具手槍一支（含彈匣一個）等情，亦經被告丙○○於本院審理時供承不諱（
    見本院卷(一)第三十頁、第一○二頁、本院卷(三)審判筆錄）。而扣案如附表三所示
    之子彈十四顆及仿ＧＬＯＣＫ廠二七型半自動手槍外型製造之玩具手槍一支（含
    彈匣一個），經送內政部警政署刑事警察局以性能檢驗法、試射法、動能測試法
    、比對顯微鏡比對法鑑定結果，如附表三編號一所示之子彈十四顆，均係口徑九
    ｍｍ制式子彈，而均具殺傷力；附表三編號二所示玩具手槍手槍一支（含彈匣一
    個，槍枝管制編號0000000000號），係仿ＧＬＯＣＫ廠製二七型半自
  動手槍外型製造之玩具手槍，以填充氣體為發射動力，械性能良好，經實際試射
    ，其發射動能甚微，認不具殺傷力，除經鑑定人甲○○到庭結稱屬實（見本院卷
    (二)第一八五頁），並有該局九十三年三月九日刑鑑字第○九三○○二四三六○號
    槍彈鑑定書（見同上偵查卷第一二二至一三二頁）一份在卷可參，被告丙○○未
    經許可持有如附表三編號一所示之具有殺傷力子彈十四顆之犯行，應堪認定。被
    告丙○○雖爭執扣案如附表三編號一所示之子彈十四顆，鑑定人僅以該十四顆子
    彈為制式子彈，即認定具殺傷力，即有未合。惟附表三編號一所示之子彈十四顆
    ，與附表四編號三所示之子彈四十一顆，係於同一時、地為警起獲查扣，並混同
    一併送請鑑定機關鑑定，此除據證人辛○○證述在卷外（見本院卷(二)第一八八至
    一八九頁），並有搜索扣押筆錄及扣押物品目錄表各一份（見同上偵查卷第五三
    至五四頁）附卷可佐，鑑定機關並就前揭扣案之之五十五顆制式子彈試射其中八
    顆（見同上偵查卷第一二七頁），除其中一顆無法擊發而無殺傷力外，其餘均認
    具殺傷力，顯見鑑定機關並非單憑子彈外觀判斷扣案之子彈是否具有殺傷力，雖
    然鑑定試射之八顆子彈，係取自附表四編號三所示之四十一顆子彈中之其中八顆
    ，此有扣案之子彈四十七顆、試射後剩餘彈身殼八個及彈頭殼七個扣案可憑（比
    對扣案未經試射之子彈四十七顆，其中彈頭前端挖空之中空彈十四顆，均尚存在
    ），斟酌鑑定人甲○○自八十七年七月間，即任職於刑事警察局鑑識科物理組，
    負責槍彈鑑定工作（此據鑑定人甲○○陳述在卷，見本院卷(二)第一八四頁），工
    作迄今長達六年之久，對於槍彈是否具有殺傷力，自具有相當之專業智識及經驗
    ，鑑定人甲○○就扣案如附表三編號一及附表四編號三所示共五十五顆口徑九ｍ
    ｍ制式子彈，抽取其中八顆試射，並依內部標準作業程序及其專業判斷，認定其
    餘未經試射之子彈，均具殺傷力，程序上即無不合之處，自難僅以鑑定機關未經
    實際試射，遽認未經試射之扣案子彈均無殺傷力。
  (三)扣案如附表四所示之手槍二支（各含彈匣一個，槍枝管制編號分別為：槍枝管制
    編號分別為：0000000000號、0000000000號）、子彈四十
    一顆（含無法擊發而無殺傷力之子彈一顆），係放置在丙○○及己○○上開租屋
    客廳沙發上，而為警於九十三年二月二日十七時五十五分許帶同被告子○○前往
    搜索扣得，當時除被告丙○○、己○○二人在場外，尚有證人陳宏隆及羅任遠在
    場等情，業據被告子○○、丙○○及己○○等三人自承在卷，核與證人陳宏隆及
    羅任遠於偵查中證述相符，並有附表四所示之手槍二支及子彈四十一顆扣案足憑
    ，堪予認定。
  (四)又被告子○○於九十三年二月二日當天，除為警查獲時，帶同警方前往被告丙○○及己○○租屋處搜索外，僅於同日十六時十六分許，曾與證人戊○○一同前往
    上開租屋處，而被告子○○與證人戊○○進入上開租屋處時，除被告子○○背後
    揹負裝有附表二編號一所示之火箭筒及掛在腰際間之霹靂包，以及與戊○○手中
    分別提著裝有飲料及臭豆腐之三個透明塑膠袋外，並無其他裝載槍枝之袋子，且
    被告子○○及證人戊○○進入上開租屋處時，除被告己○○在場外，證人羅任遠
    亦在該處等情，除據被告子○○供述甚詳外（見本院卷(二)第一五四至一六一頁）
    ，核與證人戊○○結稱：當日伊與被告子○○買吃的東西至被告己○○租屋處時
    ，當日伊與被告子○○僅攜帶火箭筒、飲料及臭豆腐至該處外，並無攜帶其他的
    東西，而當時被告子○○係以深綠色之袋子裝火箭筒等語相符（見本院卷(二)第二
    七一至二八一頁），並經本院勘驗高雄市○○○路八十六號大樓九十三年二月二
    日監視錄影帶屬實，斟酌被告子○○早已持有附表一所示之手槍一支及子彈二十
    四顆，並於當日自證人壬○○處取得持有如附表二所示之火箭筒一支、改造手槍
    二支及子彈六顆，若有意將持有之槍彈暫時寄放於被告己○○上開租屋處，豈會
    僅單獨留置附表四所示之手槍二支及子彈四十一顆（含無法擊發而無殺傷力之子
    彈一顆）在被告己○○上開租屋處，而未一併將如附表一、二所示之火箭筒及槍
    彈一併寄放在上開租屋處之理，且證人偉仲鴻亦證稱：並未見被告子○○攜帶如
    附表四所示之手槍二支至上開租屋處等語，足認扣案如附表四所示之手槍二支及
    子彈四十一顆，均非被告子○○攜至被告丙○○及己○○之上開租屋處。
  (五)被告己○○雖供稱：扣案如附表四所示之手槍二支及子彈四十一顆，係被告子○○攜帶至其租屋處放置，當日被告子○○從黑色皮質袋子內拿出一個黑色袋子放
    在沙發上，因為用袋子包起來，所以不知道袋子裡面裝什麼東西，待伊打開來看
    ，才發現是槍枝云云；被告丙○○亦供稱：為警查獲當日，伊剛剛自外返回其租
    屋處，洗完澡出來後，看到客廳沙發上有兩把槍，就問被告己○○是何人的，被
    告己○○僅表示被告子○○將會前來拿取云云，此不僅為被告子○○所否認，並
    與證人戊○○證述情節不符，而當日被告子○○係與證人戊○○一同至被告己○○租屋處，當時證人羅任遠亦在現場，已如前述，惟被告己○○卻於查獲翌日即
    九十三年二月三日警詢時供稱：扣案如附表四所示之手槍二支及子彈四十一顆是
    被告子○○攜帶至其租屋處寄放云云，經警質問有何人可以作證時，被告己○○
    供稱：當日僅有伊與被告子○○在場云云，嗣於本院準備程序始承稱：當日被告
    子○○與其友人至其租屋處時，伊與被告羅任遠在場等語，是被告己○○前後供
    述不一，刻意隱瞞案發當日何人在場之事實，其供述之可信性，已然啟人疑竇。
    參以，被告丙○○供稱：當日洗完澡到客廳時，看到沙發上擺放兩把手槍（見同
    上偵查卷第一○二頁）等語，證人羅任遠證稱：在與證人陳宏隆、被告己○○玩
    牌時，我有看見客廳上沙發上有二支槍（見同上偵查卷第四七頁反面）等語，堪
    認扣案如附表四所示之手槍二支及子彈四十一顆係放置在被告己○○及丙○○租
    屋處客廳沙發上為警查獲時，並未放置在任何袋子內，蓋被告丙○○及證人羅任
    遠應不可能單憑袋子之外觀即可得知袋子內裝有手槍，且被告己○○亦曾供稱：
    「（問：你有無將子○○拿來你租屋處的槍彈自袋子中拿出來？）答：我是將它
    倒出來，當時羅任遠在沙發上」（見本院卷(二)第一七八頁）等語，益證在上開租
    屋處客廳沙發上扣得如附表四所示之手槍二支，並未裝放在任何袋子內，循此而
    論，若果真係被告子○○擅自將裝有如附表四所示之手槍二支（含子彈四十一顆
    ）置放在其租屋處客廳沙發上，則被告己○○竟未以袋子妥善包裝該二支手槍，
    以等待被告子○○取回，而隨意從袋子中將該二支手槍倒放在其租屋處客廳沙發
    上，已屬難以理解。而當時被告丙○○、己○○及證人陳宏隆、羅任遠均在該處
    玩牌，若被告己○○曾向被告丙○○表示：被告子○○將會前來拿取扣案如附表
    四所示之手槍二支云云，則證人陳宏隆及羅任遠既然在當場一同聽聞，豈會一致
    於警詢及偵查中，均未曾供稱伊等二人曾聽聞被告己○○表示被告子○○將前來
    拿取槍枝等語，是被告丙○○及己○○上開不利於被告子○○之供述，已有瑕疵
    。
  (六)又被告子○○先於本院九十三年八月三十一日審判期日證稱：當初警員詢問伊在
    被告丙○○及己○○租屋處客廳查獲如附表四所示之手槍二支是何人所有時，伊
    確實不知該二支手槍是何人所有，但事後於移審而在本院羈押室裡，被告丙○○
    私下告知伊，查獲當天是陳宏隆拿來的，被告丙○○與證人陳宏隆一同前往上開
    租屋處，被告丙○○事後再到同棟大樓十一樓其女友住處等語（見本院卷(二)第一
    ○二頁、第一○七頁），復於九十三年九月十六日具狀陳稱：九十三年二月二日
    十六、十七時許，伊與證人戊○○一同前往被告己○○之租屋處，當時除揹著裝
    有火箭筒之帆布袋外，尚有兩只裝有飲料之綠色塑膠袋，當伊等二人到達七樓電
    梯口前，伊忽想起車上尚有臭豆腐，隨又搭乘電梯下樓拿取裝有臭豆腐之塑膠袋
    子上樓，當時被告己○○及證人羅任遠均在屋內，伊將飲料及臭豆腐放在客廳桌
    上後，即卸下帆布袋，將火箭筒之蓋子扣緊，隨後，伊就與證人戊○○離去。至
    於伊離去後，經由被告丙○○親口告知，係被告丙○○與證人陳宏隆一同前往上
    開租屋處，且當時證人陳宏隆手提一個提袋，扣案如附表四所示之手槍二支則藏
    放其身。另在警局時，證人陳宏隆之大哥蔡政儀曾與高雄市議員蔡慶源一同至警
    局試圖關說，蔡政儀還與警方發生小小的衝突等語（見本院卷(二)第一五四至一六
    ○頁）。查：
    1.被告子○○前揭關於九十三年二月二日其如何與證人戊○○一同前往被告丙○○及己○○之上開租屋處，以及其與證人偉仲鴻當時手上所持何種袋子及袋子
      裝載何物品之陳述，核與證人戊○○於警詢中所為證述情節相符，而本院勘驗
      高雄市○○○路八十六號大樓九十三年二月二日監視錄影帶，當日被告子○○
      與證人戊○○進入上開租屋處時，除被告子○○背後揹著一個袋子及掛在腰際
      間之霹靂包，以及與戊○○手中所提三個透明塑膠袋外，並無其他袋子，與被
      告子○○及證人戊○○之陳述，互核一致，堪認被告子○○此部分之陳述屬實
      。至於證人戊○○就當日何人持有何袋子，因不復記憶而證稱：忘記了等語，
      以及當日被告子○○與證人戊○○共持有多少袋子部分，證稱：手機袋子一個
      、裝飲料之袋子一個、裝豆腐之袋子一個及裝火箭筒之袋子一個等語，不僅與
      其在警詢中所述不符，亦與勘驗結果相異，就此部分，自應以證人戊○○於警
      詢中所為之陳述，較堪採信。
    2.又被告丙○○於九十二年二月二日十六時五十九分二十一秒，與證人陳宏隆一
      同進入高雄市○○○路八六號大樓電梯，被告丙○○攜帶一紙箱，而證人陳宏
      隆右手則持一紙帶，被告丙○○與證人陳宏隆並於同分四十五秒離開電梯，嗣
      於同日十七時零八分許，被告丙○○攜帶一紙箱與一女子一同進入該大樓電梯
      後，又一同離開電梯，被告丙○○與該女子再於同日十七時二十五秒再一同進
      入電梯後，被告丙○○先行離去，該女子再行離去等情，亦經本院勘驗該棟大
      樓監視錄影帶無誤，而被告丙○○在同一審判期日（九十三年八月三十一日）
      ，於被告子○○詰問結束後，亦證稱表示：當日十七時許，伊與證人陳宏隆一
      同自外至上開租屋處，且在本案移審本院時，曾在本院羈押室與被告子○○對
      談等語（見本院卷(一)第一二五頁），審酌被告丙○○自警詢至本院九十三年十
      月十九日審理前，從未曾提及警方於九十三年二月二日查獲當日，被告丙○○
      與證人陳宏隆一同前往上開租屋處時，證人陳宏隆係手持一紙袋至上開租屋處
      之情事，若被告丙○○從未曾與被告子○○談論案發當日所發生之情狀，被告
      子○○又如何得知當日陳宏隆手上持有一紙袋，是被告丙○○於當日供稱：伊
      與被告子○○在羈押室僅談到寄書、寄菜，以及何時可以停止羈押、解除禁見
      云云，顯與事實不符，不足採信。被告子○○供稱：被告丙○○曾在本院羈押
      室告知伊，案發當日係由證人陳宏隆攜帶扣案如附表四所示之手槍二支與被告
      丙○○一同至被告己○○租屋處等語，應屬實情。
    3.另案發當日，被告子○○、丙○○、己○○，以及證人羅任遠、陳宏隆等人均
      被帶往警局製作筆錄，而案外人蔡政儀及蔡慶源曾到場關心被告丙○○、己○○及證人陳宏隆等情，除據被告己○○證稱：蔡政儀曾到場關心證人陳宏隆，
      蔡政儀並與警員發生口角爭執等語（見本院卷(二)第一八一至一八二頁）明確外
      ，並經證人即當日查獲本案之警員辛○○到庭證稱：當日蔡慶源曾到場關心被
      告丙○○、己○○及證人陳宏隆，另蔡政儀好像是要看被告丙○○、己○○及
      證人陳宏隆等三人，並要與該三人講話，我們不讓他講話，因而有所衝突等語
      （見本院卷(二)第一九一至一九二頁）甚詳，是當日警方製作筆錄時，案外人蔡
      政儀及蔡慶源均曾到場關心，且所關心之對象為被告丙○○、己○○及證人陳
      宏隆，亦堪認定。被告己○○供稱：當日蔡政儀僅係到場關心證人陳宏隆，而
      蔡政儀與警方發生衝突，係因警察說蔡政儀看起來很像「輕鬆」，因而要把他
      抓起來而發生衝突，至於蔡慶源有無到場，伊不清楚云云，不僅與證人辛○○
      證稱：案外人蔡政儀係因要與被告丙○○、己○○及證人陳宏隆談話為警阻止
      而發生衝突等語不符，且證人蔡政儀與蔡慶源均曾到場，且關心之對象不僅證
      人陳宏隆一人，尚包括被告丙○○及己○○二人，是被告己○○前揭供述，顯
      有刻意淡化蔡慶源曾經到場，以及蔡政儀當日到場目的之意。雖無證據顯示當
      日案外人蔡政儀、證人陳宏隆及被告丙○○及己○○確曾私自交談案情，但被
      告子○○就當日接受警詢時所發生之情況之陳述，堪認並無隱瞞且相當翔實，
      相較於被告己○○就此部分有所隱瞞之情形以觀，益證被告子○○一再辯稱：
      其未曾攜帶附表四所示之手槍二支及子彈四十一顆至上開租屋處，而係由證人
      陳宏隆攜帶至上開租屋處等語，應屬實情。
  (七)又扣案如附表四所示之手槍二支及子彈四十一顆，經送內政部警政署刑事警察局
    以性能檢驗法、試射法、動能測試法、比對顯微鏡比對法鑑定結果，如附表四編
    號一所示之手槍一支（含彈匣一個，槍枝管制編號：0000000000號）
    ，係德國ＳＩＧ  ＳＡＵＥＲ廠Ｐ二二六型口徑九ｍｍ之制式半自動手槍，槍號
    為「Ｕ五二一  ○二九」，槍管內具六條右旋來復線，機械性能良好，認具殺傷
    力；如附表四編號二所示之手槍之一支（含彈匣一個，槍枝管制編號：0000
    000000號），係巴西ＴＡＵＲＵＳ廠ＰＴ九二ＡＦＳ口徑九ｍｍ之制式半
    自動手槍，機械性能良好，槍管內具六條右旋來復線，機械性能良好，認具殺傷
    力；附表四編號三所示之子彈四十一顆，均係口徑九ｍｍ制式子彈，除其中一顆
    無法擊發而無殺傷力外，其餘均認具殺傷力，有該局九十三年三月九日刑鑑字第
    ○九三○○二四三六○號槍彈鑑定書（見同上偵查卷第一二二至一三二頁）一份
    附卷可佐，從而，被告丙○○及己○○共同未經許可，持有附表四所示具有殺傷
    力之手槍二支及子彈四十顆（不含無法擊發而無殺傷力之子彈一顆）之犯行，洵
    堪認定。
  (八)被告子○○因林青松毆傷其友人陳建良，並自壬○○處聽聞林青松意欲對其不利
    ，子○○遂於九十三年二月一日凌晨零時許，與丁○○、趙鴻祥二人，一同前往
    上開租屋處，與被告丙○○及己○○共同商討如何對付、槍殺林青松，並向己○○表示需調借槍枝等情，除據被告子○○供稱：「我跟林青松並沒有結怨，是林
    青松跟我的一個朋友土豆（指陳建良）有怨隙，小鬼（即壬○○）主動打電話跟
    我說林青松要找麻煩」（見本院卷(一)第九二頁）、「我有一個朋友（指陳建良）
    在本件事發前一、兩個禮拜被林青松打住院，他們（指被告丙○○及己○○）就
    知道林青松跟我有衝突」（見本院卷(一)第二七頁）、「當天是我與丁○○、趙鴻
    祥三人一起去的」（見本院卷(二)第一○五頁）、「我有討論到綽號『輕鬆』男子
    （指林青松）要找我報復，我和己○○、丙○○三人在討論如何找到他及如何處
    理」（見同上偵查卷第一一○頁反面）、「當時我們是在明處，林青松是在暗處
    ，因為我知道林青松擁有強大火力（指槍枝），我們就討論如何預防對付林青松
    ，所以我就調借為警查獲槍彈，預備遇到林青松時與他火拼」、「我當時有向己○○調借槍枝‧‧‧我曾問己○○手上有沒有東西（指槍枝），並表示要向他調
    借槍枝」（見同上偵查卷第一一一頁）等語明確外，並經證人丁○○證稱：「子
    ○○、己○○二人的話題，是談到綽號『輕鬆』夥同多名男子，設計綽號『土豆
    』外出後，將他打成重傷，綽號『輕鬆』並揚言要找子○○並槍殺，子○○表示
    也要找綽號『輕鬆』報復，己○○當場也贊同說『沒錯，輕鬆要除掉』，子○○
    、己○○、丙○○三人就計劃如何把綽號『輕鬆』男子（指林青松）約出來槍殺
    ，一直討論用許多方式叫第三者約綽號『輕鬆』（林青松）出來，在他不懷疑及
    無防備下槍殺他；過了一個多小時後，綽號『Ｂ寶』的洪明駿夥同四名不詳男子
    到場，就與子○○、己○○、丙○○三人一起討論用什麼方式把綽號『輕鬆』男
    子約出來槍殺」（見同上偵查卷第一六四頁）等語甚詳，復有被告子○○及證人
    壬○○之監聽譯文（見本院卷(一)第一○五至一七八頁）一份在卷可佐，足認被告
    子○○確因林青松毆打陳建良事件，及耳聞林清松欲對其不利，而與被告丙○○
    、己○○、證人丁○○、案外人趙鴻祥、洪明駿，以及其他四名姓名不詳成年男
    子共同商討如何殺害林青松，而均具有殺人之犯意聯絡。證人丁○○雖然於本院
    審判中翻異前詞，證稱：當天與被告子○○去上開租屋處，並未談論槍殺林青松
    之事，至於被告子○○與他人聊天之內容，伊不清楚，於警詢中證稱槍殺林青松
    乙事，是因詢問警員一直問說他們是否討論要殺林青松等語（見本院卷(二)第二四
    一頁至二五五頁），惟證人丁○○當天既係在部隊長官陪同下至警局接受詢問，
    有如前述，而其於警詢所為之陳述，又係在案發之初所為，衡情較少權衡利害得
    失或受他人之干預，且證人丁○○於警詢中就關於被告子○○、丙○○、己○○
    及他人商討如何槍殺林青松乙節，證述情節相當細緻，若未實際參與討論，又如
    何能將當日討論細節為如此清晰之描述，是證人丁○○就當日被告子○○等人商
    討槍殺林青松乙節之證詞，堪予採信，證人丁○○於審判中所為之陳述，應係為
    脫免自身及被告子○○等三人罪責之卸責之詞，要無可採。
  (九)另證人庚○○亦到庭證稱：伊於九十三年一月三十一日二十時許，至被告己○○
    上開租屋處，接著被告子○○與其兩位朋友到場，而於翌日（即同年二月一日）
    凌晨約一、二時，另有三名男子至上開租屋處找被告子○○，期間均無談論槍殺
    林青松之事，而至其離去時，被告丙○○均未到場云云（見本院卷(三)審判筆錄）
    ，不僅與證人丁○○證稱：當日被告丙○○亦在場等語（見同上偵查卷第一六四
    頁、本院卷(二)第二三九頁）不符，亦與被告丙○○證稱：當天伊有看到被告子○○帶證人丁○○來上開租屋處，時間是半夜等語（見本院卷(二)第一二四頁、見本
    院卷(三)審判筆錄）迥異，足認證人庚○○前揭證詞有重大瑕疵，不足為被告三人
    有利事實之認定。
  (十)綜上所述，本案事證明確，被告子○○右揭未經許可持有手槍、共同預備殺人、
    未經許可持有肩射武器、改造手槍及子彈之犯行；被告丙○○右揭共同預備殺人
    、未經許可持有手槍及子彈之犯行；被告己○○右揭共同預備殺人、未經許可持
    有手槍及子彈之犯行，均堪認定，應予依法論科。
三、核被告子○○所為，就持有如附表一所示之手槍一支及子彈六顆部分，係犯槍砲
    彈藥刀械管制條例第七條第四項之未經許可持有手槍罪、同條例第十二條第四項
    之未經許可持有子彈罪；就持有如附表二所示之火箭筒一支、改造手槍二支、子
    彈二十四顆部分，係犯槍砲彈藥刀械管制條例第七條第四項之未經許可持有肩射
    武器罪、同條例第十一條第四項之未經許可持有可發射子彈具有殺傷力之改造手
    槍罪、同條例第十二條第四項之未經許可持有子彈罪；就共謀殺害林青松而向他
    人調借、準備槍枝部分，係犯刑法第二百七十一條第三項、第一項之預備殺人罪
    。被告丙○○所為，就持有如附表三編號一所示之子彈十四顆部分，係犯槍砲彈
    藥刀械管制條例第十二條第四項之未經許可持有子彈罪；就持有如附表四所示之
    手槍二支及子彈四十顆（不含無法擊發而無殺傷力之子彈一顆）部分，係犯槍砲
    彈藥刀械管制條例第七條第四項之未經許可持有手槍罪、同條例第十二條第四項
    之未經許可持有子彈罪；就共謀殺害林青松而準備手槍及子彈部分，係犯刑法第
    二百七十一條第三項、第一項之預備殺人罪。被告己○○所為，就持有如附表四
    所示之手槍二支及子彈四十顆（不含無法擊發而無殺傷力之子彈一顆）部分，係
    犯槍砲彈藥刀械管制條例第七條第四項之未經許可持有手槍罪、同條例第十二條
    第四項之未經許可持有子彈罪；就共謀殺害林青松而準備手槍及子彈部分，係犯
    刑法第二百七十一條第三項、第一項之預備殺人罪。
四、被告子○○、丙○○、己○○、證人丁○○，以及案外人趙鴻祥、洪明駿，以及
    其他四名不詳姓名男子共謀商討如何槍殺林青松，並由被告子○○向證人壬○○
    調借槍枝，被告丙○○及己○○則向證人陳宏隆調借槍枝，足認被告子○○、丙○○、己○○等三人，與證人丁○○、案外人趙鴻祥、洪明駿及其他四名不詳姓
    名男子間，就前揭預備殺人犯行，彼此有犯意聯絡與行為分擔，而為共同正犯。
    而扣案如附表四所示之手槍二支及子彈四十顆（不含無法擊發而無殺傷力之子彈
    一顆），係由證人陳宏隆攜至上開租屋處交由被告丙○○及己○○共同持有，是
    被告丙○○及己○○就持有如附表四所示之手槍二支及子彈四十顆（不含無法擊
    發而無殺傷力之子彈一顆），亦為共同正犯。至於被告子○○因預謀殺害林青松
    而自證人壬○○處取得持有如附表二所示之火箭筒一支、手槍二支及子彈六顆部
    分，被告丙○○並不知情，被告己○○則因被告子○○曾至上開租屋調整扣緊附
    表二編號一所示之火箭筒蓋子，而知悉被告子○○持有如附表二編號一所示之火
    箭筒外，對於被告子○○持有另二支改造手槍及子彈（如附表二編號二至四所示
    ）並不知情，且扣案如附表二所示之火箭筒一支、改造手槍二支及子彈六顆，均
    在被告子○○持有中，被告丙○○及己○○客觀上對之並無實際支配管理力，業
    經被告子○○、丙○○、己○○供述明確在卷，被告丙○○及己○○就被告子○○未經許可持有如附表二所示之火箭筒一支、改造手槍二支及子彈六顆之犯行，
    即無成立共同正犯之餘地。另被告子○○對於被告丙○○及己○○向證人陳宏隆
    調借而共同持有如附表四所示之手槍二支及子彈四十顆（不含無法擊發而無殺傷
    力之子彈一顆），並不知情，已如前述，被告子○○就被告丙○○及己○○共同
    持有如附表四所示之手槍及子彈之犯行，亦不成立共同正犯，附此敘明。
五、被告子○○於九十一年間受案外人蕭尚濱（已歿）之委託而同時寄藏如表一所示
    之手槍一支及子彈二十四顆，係以一寄藏行為，同時寄藏手槍及子彈，而同時觸
    犯槍砲彈藥刀械管制條例第七條第四項之未經許可持有手槍罪及同條例第十二條
    第四項之未經許可持有子彈罪；另被告子○○於九十三年二月二日自證人壬○○
    處同時收受而持有如附表二所示之火箭筒一支、改造手槍二支及子彈六顆，亦係
    以一持有行為，同時持有火箭筒、改造手槍及子彈，而同時觸犯槍砲彈藥刀械管
    制條例第七條第四項之未經許可持有肩射武器罪、同條例第十一條第四項之未經
    許可持有可發射子彈具有殺傷力之改造手槍罪、同條例第十二條四項之未經許可
    持有子彈罪，均為想像競合犯，應各從一重分別論以槍砲彈藥刀械管制條例第七
    條第四項之未經許可寄藏手槍罪及同條項之未經許可持有肩射武器罪。被告子○○持有如附表二所示之肩射武器、改造手槍及子彈，目的在於就槍殺林青松乙事
    進行準備，是被告子○○所犯槍砲彈藥刀械管制條例第七條第四項未經許可持有
    肩射武器罪與刑法第二百七十一條第三項、第一項之共同預備殺人罪間，具有方
    法、目的之牽連關係，為牽連犯，應依刑法第五十五條之規定，從一重依槍砲彈
    藥刀械管制條例第七條第四項之未經許可持有肩射武器罪論處。又槍砲彈藥刀械
    管制條例上規定之「持有」與「寄藏」二種行為，固均為將物品置於自己實力支
    配之下。然前者乃指為自己管領之目的，將物品移入自己實力支配之下；後者則
    係以為他人管領之目的，將物品移入自己實力支配之下之意，其態樣、要件並不
    盡相同（最高法院八十二年台上字第一二九三號判決參照），被告子○○先前寄
    藏如附表一所示之手槍及子彈之行為，與後來持有如附表二所示之肩射武器、改
    造手槍及子彈之行為，因「寄藏」及「持有」之行為態樣、要件並無不相同，自
    無成立連續犯之餘地，是被告子○○所犯槍砲彈藥刀械管制條例第七條第四項之
    寄藏手槍罪及同條項之未經許可持有肩射武器罪，犯意各別，行為互殊，應予分
    論併罰。
六、被告丙○○及己○○於九十三年二月二日自證人陳宏隆處收受而共同持有如附表
    四所示之手槍二支及子彈四十顆（不含無法擊發而無殺傷力之子彈一顆），係以
    一共同持有行為，同時持有手槍及子彈，而觸犯槍砲彈藥刀械管制條例第七條第
    四項之共同未經許可持有手槍罪、同條例第十二條四項之共同未經許可持有子彈
    罪，均為想像競合犯，各應從一重論以槍砲彈藥刀械管制條例第七條第四項之共
    同未經許可持有手槍罪。被告丙○○及己○○為幫被告己○○調借槍枝及子彈而
    持有如附表四所示手槍及子彈，目的在於就槍殺林青松乙事進行準備，是被告丙○○及己○○所犯槍砲彈藥刀械管制條例第七條第四項之共同未經許可持有手槍
    罪與刑法第二百七十一條第三項、第一項之共同預備殺人罪間，具有方法、目的
    之牽連關係，均為牽連犯，各應依刑法第五十五條之規定，從一重依槍砲彈藥刀
    械管制條例第七條第四項之共同未經許可持有手槍罪論處。參照前揭最高法院八
    十二年台上字第一二九三號判決意旨，被告丙○○先前寄藏子彈之行為，與後來
    共同持有子彈之行為，亦無成立連續犯之可能，是被告丙○○所犯槍砲彈藥刀械
    管制條例第十二條第四項之寄藏子彈罪及同條例第七條第四項之共同未經許可持
    有手槍罪，犯意各別，行為互殊，應予分論併罰。
七、又按槍砲彈藥刀械管制條例所謂之「寄藏」，係指受人委託代為保管，其保管之
    本身所為之「持有」，既係「寄藏」之當然結果，法律上自應僅就「寄藏」行為
    為包括之評價，不應另就「持有」予以論罪（最高法院七十四年台上字第三四０
    ０號判例意旨參照）。被告子○○寄藏如附表一所示之手槍一支及子彈二十四顆
    ，係犯槍砲彈藥刀械管制條例第七條第四項之未經許可寄藏手槍罪及同條例第十
    二條第四項之未經許可寄藏子彈罪；被告丙○○寄藏如附表三編號一所示之子彈
    十四顆，係犯同條例第十二條第四項之未經許可寄藏子彈罪。公訴人就上開部分
    ，認被告子○○係犯同條例第七條第四項之未經許可持有手槍罪及同條例第十二
    條第四項之未經許可持有子彈罪，被告丙○○係犯同條例第十二條第四項之未經
    許可持有子彈罪，固有未洽，惟既與論罪法條相同，自無庸變更起訴法條，亦此
    敘明。
八、又被告子○○就其涉犯槍砲彈藥刀械管制條例案件，於審判中自白，並於九十三
    年二月二日，在高雄市前金區○○○路九十四號前為警查獲時，表示其攜帶如附
    表一、二所示之火箭筒、手槍、改造手槍及子彈欲前往被告丙○○及己○○之上
    開租屋處，因而查獲被告丙○○及己○○共同持有如附表四所示之手槍及子彈，
    足以防止被告丙○○及己○○持附表四所示之手槍及子彈危害社會治安，自應依
槍砲彈藥刀械管制條例第十八條第四項之規定，減輕其刑。爰審酌槍彈可在瞬間
    取人性命或致人傷殘，嚴重威脅一般民眾生命、身體之安全，而臺灣地區槍彈氾
    濫，不法之徒每每擁槍自重，輕則用之恐嚇勒索、欺壓善良，重則持以搶劫、擄
    人勒贖、殺人，致使社會應有之安全秩序岌岌可危，被告子○○寄藏如附表一所
    示之手槍一支及子彈二十四顆，丙○○寄藏如附表三編號一所示之子彈十四顆，
    原即危害社會安寧秩序，被告子○○、丙○○、己○○等三人，復因不滿被告子
    ○○友人陳建良遭林青松毆傷住院，且聽聞林青松欲對被告子○○不利，竟基於
    槍殺林青松之謀議，而分別調借持有如附表二、四所示之火箭筒一支、改造手槍
    二支、手槍二支、子彈共四十六顆（不含無法擊發而無殺傷力之子彈一顆），聚
    集強大火力，對社會治安及他人生命安全，均造成無與倫比之潛在危險，犯罪情
    節非輕，被告子○○除否認預備殺人犯行外，就其分別寄藏及持有如附表一、二
    所示之槍彈犯行，均坦承不諱，堪認尚具悔意，被告丙○○、己○○，除否認預
    備殺人犯行外，就渠等二人共同持有如附表四所示之手槍及子彈，均推稱為被告
    子○○所持有，一再飾詞卸責，毫無悔意等一切情狀，分別量處被告子○○、丙○○、己○○如主文第一、二、三項所示之刑，罰金部分並均諭知如易服勞役，
    以罰金總額與六個月之日數比例折算，被告子○○及丙○○部分，並定其應執行
    刑如主文第一、二項所示。被告子○○雖另請求依證人保護法第十四條之規定減
    輕其刑，惟證人保護法第十四條之適用前提，必需「經檢察官事先同意」為限，
    本案既然未經檢察官事先同意被告子○○適用證人保護法，本院依法自不得依證
    人保護法第十四條之規定，對被告子○○減輕其刑。
九、扣案如附表一所示之手槍一支（含彈匣一個）及子彈二十一顆（不含經試射之三
    顆子彈）；附表二所示之火箭筒一支、改造手槍二支（含彈匣二個）、子彈三顆
    （不含經試射之三顆子彈）；附表三編號一所示之子彈十四顆；附表四所示之手
    槍二支（含彈匣二個）及子彈三十三顆（不含經試射之八顆子彈），均屬違禁物
    ，不問屬於犯人與否，均應依刑法第三十八條第一項第一款之規定，併予宣告沒
    收。而扣案後經試射之子彈十四顆（詳如附表一編號二所示之試射子彈三顆、附
    表二編號四所示之試射子彈三顆、附表四編號三所示之試射子彈八顆），因試射
    後已不具殺傷力，而非違禁物，爰不予宣告沒收。至於扣案之第二級毒品ＭＤＭ
    Ａ二顆、Ａｃｅｔａｍｉｎｏｐｈｅｎ（驗後毛重六○四公克）、第四級毒品硝
    甲西泮（Ｎｉｍｅｔａｚｅｐａｍ）三百顆、新臺幣二十三萬四千一百元、菲律
    賓ＰＩＳＯ幣六千三百五十元，均與本案論罪科刑部分，並無直接關連性，依法
    自不得宣告沒收或沒收銷燬之，併予敘明。
十、至於被告己○○就扣案之新臺幣二十三萬四千一百元及菲律賓ＰＩＳＯ幣六千三
    百，一再陳稱：扣案之新臺幣及菲律賓幣係伊過年時賭博所贏得之財物等語（見
    同上偵查卷第六頁反面、第四十一頁），是否涉犯刑法賭博罪章之犯行，宜由偵
    查機關依法處理。
、不受理部分：
一、公訴意旨略以：於九十三年二月二日十八時十分許，經子○○帶同警方前往丙○○位在高雄市前金區○○○路八十六號七樓之二租屋處，而當場查獲第二級毒品
    ＭＤＭＡ三顆，因認被告丙○○涉犯毒品危害防制條例第十一條第二項之持有第
    二級毒品罪嫌。
二、按案件起訴之程序違背規定者，應諭知不受理之判決，刑事訴訟法第三百零三條
    第一款定有明文。次按，被告有施用毒品犯行，其持有毒品之低度行為，應為施
    用毒品之高度行為所吸收，應依施用毒品行為論處（最高法院九十一年度台上字
    第六三三四號判決參照）。而被告涉犯施用毒品罪，依毒品危害防制條例第二十
    條及第三十三條之規定，需係觀察、勒戒或強制戒治執行完畢釋放後，五年內再
    犯毒品危害防制條例第十條之施用毒品罪者，始由檢察官依法追訴，若未經觀察
    、勒戒或強制戒治之程序而犯毒品危害防制條例第十條之施用毒品罪，或觀察勒
    戒、強制戒治執行完畢釋放五年後，再犯毒品危害防制條例第十條之施用毒品罪
    者，均應由檢察官向法院聲請裁定送勒戒處所觀察、勒戒，經觀察、勒戒後，認
    無繼續施用毒品傾向者，即應為不起訴處分；有繼續施用毒品傾向者，則由檢察
    官向法院聲請裁定令入戒治處所強制戒治，並於強制戒治執行完畢後，為不起訴
    處分。從而，被告未曾經觀察、勒戒或強制戒治程序，就其施用毒品犯行，應依
    毒品危害防制條例第二十條之規定，由法院裁定觀察勒戒或強制戒治，並於觀察
    、勒戒或強制戒治執行完畢後，為不起訴處分，而不得逕行就其施用毒品犯行起
    訴，否則即屬程序違背規定，依法自應為不受理之諭知。
三、經查：
  (一)被告丙○○於右揭時、地向綽號「阿猴」之成年男子購入第二級毒品ＭＤＭＡ五
    顆後，予以施用之事實，業據被告丙○○分別於本院九十三年五月三十一日羈押
    訊問及同年十月十九日審判期日時，供稱：「我在九十二年九月份在五福路天堂
    ＰＵＢ向『阿猴』二十七、八歲的男子購買。ＭＤＭＡ以每顆二百元價錢購買，
    買五顆‧‧‧我買這些毒品吸食」（見本院卷(一)第二九頁）、「（問：扣案之Ｍ
    ＤＭＡ三顆是從何處買來的？）答：九十三年一月初我在五福路的天堂ＰＵＢ向
    「阿猴」買的，我當時買五顆，共一千元，其中兩顆我吃掉了」（見本院卷(三)審
    判筆錄）等語綦詳，而扣案之紅色錠劑三顆，經送高雄醫學大學附設中和紀念醫
    院檢驗結果，確係第二級毒品ＭＤＭＡ無訛，有該醫院九十三年三月九日（報告
    編號：九三○二—三一八至三二○號）檢驗報告一紙（見同上偵查卷第一三三頁
    ）附卷可佐。被告丙○○究竟係於九十二年九月間或九十三年一月間，向綽號「
    阿猴」之男子購買第二級毒品ＭＤＭＡ，所述雖不一致，堪認係因隨著時間之經
    過，記憶有所模糊所致。審酌被告丙○○就向何人購買、何地購買、購買之數量
    及價錢等重要事項，前後供述一致，而在其租屋處房間扣得之紅色錠劑三顆，亦
    經鑑定確係第二級毒品ＭＤＭＡ三顆，足認被告就施用第二級毒品之自白，核與
    證據相符，而堪採信，至於購買毒品時間之認定，斟酌被告丙○○因時間可能造
    成之記憶模糊，自應以距離事實發生時間較近之羈押訊問時，其所答稱之九十二
    年九月間，較堪採信。
  (二)又被告丙○○於前揭時、地為警查獲違反毒品危害防制條例案件前，並未曾因施
    用毒品案件，經裁定送觀察、勒戒或強制戒治執行等情，有臺灣高等法院被告全
    國前案紀錄表在卷可憑，參照前揭最高法院判決意旨，被告丙○○持有第二級毒
    品ＭＤＭＡ之低度行為，應為施用第二級毒品之高度行為所吸收，而應依施用毒
    品之行為論處，由於被告丙○○未曾因施用毒品案件，經裁定送觀察、勒戒或強
    制戒治，自無所謂「觀察、勒戒或強制戒治執行完畢釋放後，五年內再犯毒品危
    害防制條例第十條之施用毒品罪」之問題，被告丙○○施用毒品之行為，因不符
    合毒品危害防制條例第二十三條第二項所規定之程序，而不得起訴，則其持有毒
    品行為，自亦不得另行起訴，是本件就被告丙○○持有第二級毒品部分之起訴程
    序違背規定，且無從補正，本院自應依刑事訴訟法第三百零三條第一款，諭知不
    受理之判決。
肆、無罪部分：
一、公訴意旨略以：被告丙○○自九十二年九月中旬起，基於販賣毒品之概括犯意，
    向某不詳姓名綽號「阿猴」之成年男子購買不詳數量之第三級毒品Ｋ他命，再持
    往高雄市之各ＰＵＢ內，販賣予被告子○○及其他不特定人施用。嗣於九十三年
    二月二日十八時十分許，經被告子○○帶同警方前往被告丙○○位在高雄市前金
    區○○○路八十六號七樓之二租屋處，而當場查獲第四級毒品一粒眠三百顆、Ａ
    ｃｅｔａｍｉｎｏｐｈｅｎ（摻入第三級毒品Ｋ他命內以增加重量之物質）六百
    公克、夾鏈袋四百四十只及電子磅秤一台等物，因認被告丙○○涉犯毒品危害防
    制條例第四條第三項之販賣第三級毒品及同條例第五條第四項之意圖販賣而持有
    第四級毒品罪嫌。
二、按犯罪事實應依證據認定之，無證據不得認定其犯罪事實；又不能證明被告犯罪
    者，應諭知無罪之判決，刑事訴訟法第一百五十四條第二項及第三百零一條第一
    項分別定有明文。次按，被告或共犯之自白，不得作為有罪判決之唯一證據，仍
    應調查其他必要之證據，以察其是否與事實相符，亦為刑事訴訟法第一百五十六
    條第二項所明文規定。又最高法院二十三年上字第一八九二號判例：「刑法上之
    竊盜罪，須意圖為自己或第三人不法之所有，而取他人所有物，為其成立要件，
    若行為人因誤信該物為自己所有，而取得之，即欠缺意思要件，縱其結果不免有
    民事上之侵權責任，要難認為構成刑法上之竊盜罪。」及司法院三十六院解三三
    二五（乙）(七)號解釋：「以非法方法剝奪人民之行動自由，如係出於誤會而無犯
    罪之故意，自不觸犯刑法第三百零二條第一項之罪」，明確揭示故意犯罪之成立
    ，以行為人對於客觀不法構成要件有所認識為前提，若行為人因錯誤而欠缺故意
    ，則應視其情節是否需負擔民事侵權行為責任，或有無成立過失犯罪之可能，要
    無成立故意犯罪之餘地。
三、本件公訴人認被告丙○○涉犯毒品危害防制條例第四條第三項之販賣第三級毒品
    及同條例第五條第四項之意圖販賣而持有第四級毒品罪嫌，無非以被告丙○○於
    偵查中之自白，被告子○○之供述，以及扣案第四級毒品硝甲西泮（Ｎｉｍｅｔ
    ａｚｅｐａｍ）三百顆、疑似摻入Ｋ他命增加重量之Ａｃｅｔａｍｉｎｏｐｈｅ
    ｎ、夾鏈袋三百三十個及電子磅秤一個為其主要論據。
四、訊據被告丙○○固不否認有於右揭時、地，以每包Ａｃｅｔａｍｉｎｏｐｈｅｎ
    （一百公克）二千元之價格，向綽號「阿猴」之成年男子購得二十包Ａｃｅｔａ
    ｍｉｎｏｐｈｅｎ（二千公克），及以一萬元之價格，向該綽號「阿猴」男子購
    買第四級毒品硝甲西泮（Ｎｉｍｅｔａｚｅｐａｍ）四百顆後，曾在高雄市的Ｐ
    ＵＢ販賣Ａｃｅｔａｍｉｎｏｐｈｅｎ予不特定之他人，並曾供被告子○○施用
    等事實，惟堅詞否認有何販賣第三級毒品及意圖販賣而持有第四級毒品之犯行，
    辯稱：伊向綽號「阿猴」之男子購買扣案之第二級毒品ＭＤＭＡ、第四級毒品硝
    甲西泮（Ｎｉｍｅｔａｚｅｐａｍ），及Ａｃｅｔａｍｉｎｏｐｈｅｎ白色粉末
    ，除曾將購得之Ａｃｅｔａｍｉｎｏｐｈｅｎ白色粉末販賣予他人，以及提供予
    被告子○○施用外，均是供其自已施用，伊未曾販賣第三級毒品Ｋ他命予他人，
    且伊持有第四級毒品硝甲西泮，並無販賣他人營利之意圖等語。
五、經查：
  (一)販賣第三級毒品部分：
    1.扣案之疑似摻入Ｋ他命增加重量之Ａｃｅｔａｍｉｎｏｐｈｅｎ，經送驗結果
      ，係醫療上常用解熱、鎮痛之主要成分Ａｃｅｔａｍｉｎｏｐｈｅｎ（驗後毛
      重六百零四公克），並非管制藥品管理條例所稱之管制藥品或毒品危害防制條
      例所稱之毒品等情，有高雄醫學大學附設中和紀念醫院九十三年三月九日（報
      告編號九三○二—三一八至三二○號）檢驗報告（見同上偵查卷第一三三頁）
      及行政院衛生署藥物食品檢驗局九十三年七月二十六日藥檢壹字第○九三九三
      一六八二八號函（見本院卷(一)第一五九頁）各一份在卷可佐。又被告丙○○雖
      於偵查中供稱：曾將購得之「Ｋ他命」販售他人云云（見同上偵查卷第十頁）
      ，然其於偵查中供稱之「Ｋ他命」係指扣案之Ａｃｅｔａｍｉｎｏｐｈｅｎ白
      色粉末等情，除據被告丙○○供述甚詳外（見本院卷(三)九十三年十月十九日審
      判筆錄），亦核與被告子○○於本院證稱：伊曾與被告丙○○一起吸食白色粉
      末之毒品，被告丙○○稱說那是「Ｋ他命」，故伊在偵查中即供稱被告丙○○
      曾提供「Ｋ他命」予伊吸食等語（見本院卷(二)第一二八至一三○頁）相符，由
      於物品之化學成分，非經精密之科學儀器鑑定，一般人單憑五官之觀察、判斷
      ，通常均無法正確的認知，因此告丙○○於偵查中自白稱：曾販賣「Ｋ他命」
      予他人及提供予被告子○○等語，以及及被告子○○供稱：曾向被告丙○○購
      買「Ｋ他命」等語，堪認應均係誤認扣案之Ａｃｅｔａｍｉｎｏｐｈｅｎ係第
      三級毒品Ｋ他命之故，是被告丙○○及子○○在偵查中之自白及供述，既然均
      係出於主觀認知上之錯誤所致，而均與事實不符，自不足為被告丙○○販賣第
      三級毒品犯行之認定依據。
    2.扣案之第四級毒品硝甲西泮（Ｎｉｍｅｔａｚｅｐａｍ）三百顆，與被告丙○○是否涉犯販賣第三級毒品之事實認定，不具任何關連性。而扣案之夾鏈袋四
      百四十個，有可能係供被告丙○○裝放第二級毒品ＭＤＭＡ所用，或裝放第四
      級毒品硝甲西泮（Ｎｉｍｅｔａｚｅｐａｍ）三百顆使用，甚或裝放Ａｃｅｔ
      ａｍｉｎｏｐｈｅｎ白色粉末使用，客觀上並無積極證據佐證扣案之夾鏈袋四
      百四十個係被告丙○○販賣第三級毒品Ｋ他命所用，從而扣案之夾鏈帶四百四
      十個亦不足證明被告丙○○販賣第三級毒品Ｋ他命之事實。另扣案之電子磅秤
      一個，固可用以磅秤顆粒狀之第二級毒品ＭＤＭＡ或第四級毒品硝甲西泮（Ｎ
      ｉｍｅｔａｚｅｐａｍ），或Ａｃｅｔａｍｉｎｏｐｈｅｎ之重量，然客觀上
      並無任何證據顯示該扣案之電子磅秤，必係被告丙○○用以磅秤第三級毒品Ｋ
      他命販賣他人所使用，故亦難憑據該扣案之電子磅秤而為被告丙○○販賣第三
      級毒品Ｋ他命之認定。
3.綜前所述，公訴人所舉之證據，僅能證明被告丙○○除曾將扣案之非屬毒品危
      害防制條例所規範之毒品之Ａｃｅｔａｍｉｎｏｐｈｅｎ販賣予他人施用外，
      並提供自己及被告子○○施用之事實，並不足以證明被告丙○○確曾販賣第三
      級毒品Ｋ他命，而被告丙○○雖於偵查中自白稱：曾將第三級毒品Ｋ他命販賣
      予不特定之他人，並提供被告子○○施用等語，然應係誤認扣案之Ａｃｅｔａ
      ｍｉｎｏｐｈｅｎ即係「Ｋ他命」所致，揆諸前揭說明，被告丙○○對於客觀
      不法構成要件之認識，即因錯誤而欠缺故意，自不該當毒品危害防制條例第四
      條第三項之販賣第三級毒品罪，就此部分，依法自應為無罪之諭知。
  (二)意圖販賣而持有第四級毒品部分：
    1.警方於九十三年二月二日，在被告丙○○位於高雄市前金區○○○路八十六號
      七樓之二租屋處房間內，扣得之紅色錠劑三百顆，經送高雄醫學大學附設中和
      紀念醫院鑑驗結果，確係第四級毒品Ｎｉｍｅｔａｚｅｐａｍ（即硝甲西泮）
      無訛，有該醫院檢驗報告（見同上偵查卷第一三三頁）一份附卷可攷；被告丙○○亦自承扣案之第四級毒品硝甲西泮為其所持有，是被告丙○○持有扣案之
      第四級毒品硝甲西泮三百顆之事實，堪予認定。
    2.被告迭於警詢及本院審判中，一再辯稱：扣案之第四級毒品硝甲西泮三百顆係
      供自己吸食之用等語（見同上偵查卷第四三頁、本院卷(三)審判期日筆錄），核
      與被告子○○證稱：被告丙○○曾提供扣案之Ａｃｅｔａｍｉｎｏｐｈｅｎ予
      伊施用，但伊不清楚被告丙○○是否販賣第二級毒品或第四級毒品予他人等語
      （見本院卷(二)第一二七至一三○頁）相符，而被告丙○○係於九十二年九月間
      ，以一萬元之代價，購得第四級毒品硝甲西泮四百顆之情，業據其供陳在卷（
      見本院卷(一)第二九頁），而其為警於九十三年二月二日查獲時，第四級毒品硝
      甲西泮僅剩餘三百顆，以被告丙○○約在三個月施用一百顆第四級毒品硝甲西
      泮之劑量，推算被告丙○○每日施用第四級毒品硝甲西泮之數量，應為一顆，
      被告丙○○辯稱：每天施用第四級毒品硝甲西泮約五至十顆等語，堪認有誇大
      之嫌，然被告丙○○辯稱之數量縱有誇大之情，亦難據以否定被告丙○○施用
      第四級毒品硝甲西泮之辯解，且以每三月施用第四級毒品硝甲西泮約一百顆推
      算，被告丙○○購買第四級毒品硝甲西泮四百顆足供其施用一年，期間亦屬合
      理，是公訴人僅以被告丙○○持有第四級毒品硝甲西泮達三百顆，遽認被告丙○○持有第四級毒品硝甲西泮係意圖販賣，尚嫌速斷。
    3.扣案之夾鏈袋四百四十個，被告係辯稱：夾鏈袋係用來裝Ａｃｅｔａｍｉｎｏ
      ｐｈｅｎ等語（見本院卷(三)審判筆錄），衡情夾鏈袋之作用，不僅可以供被告
      丙○○裝放第二級毒品ＭＤＭＡ或第四級毒品硝甲西泮（Ｎｉｍｅｔａｚｅｐ
      ａｍ）三百顆使用，亦可以供裝放Ａｃｅｔａｍｉｎｏｐｈｅｎ使用，客觀上
      並無積極事證足以否定被告丙○○辯稱有何不可採信之處，且扣案之夾鏈袋即
      有裝放不同物品之功能，自難據此認定扣案之夾鏈袋即係被告丙○○意圖販賣
      而持有第四級毒品硝甲西泮所用。至於扣案之電子磅秤，雖亦可秤量顆粒物體
      之重量，然於實務上，販賣製成錠劑之毒品，磅秤錠劑之重量後，再予出售之
      情形，實屬難以想像，是誠難憑據扣案之磅秤即為被告丙○○必有販賣該製成
      錠劑第四級毒品硝甲西泮之認定。
    4.又所謂販賣之「意圖」係指行為人之主觀意思，而此意思之存否，乃內心之狀
      態，故依須客觀之證據定之，尚難以行為人持有數量較多，即認定其有販賣之
      意圖。本件被告丙○○於九十三年二月二日，為警在上開租屋處查獲，係因被
      告子○○持有如附表一、二所示之槍彈後，帶同警方前往搜索查獲，並非警方
      已獲有被告丙○○販賣毒品之確切消息而跟監破獲，且當時並未查獲被告丙○○販賣毒品之對象，亦無查獲任何被告丙○○販賣第四級毒品之相關事證，而
      無法佐證被告丙○○有何販賣營利之意圖。
    5.綜上所述，公訴人所舉之證據，僅能證明被告丙○○持有第四級毒品硝甲西泮
      三百顆，並無積極事證可資認定被告丙○○有何販賣營利之意圖，而毒品危害
      防制條例又未處罰單純持有第四級毒品，此部分要屬不能證明被告丙○○犯罪
      ，依法自應就此部分為無罪之諭知。
據上論斷，應依刑事訴訟法第二百九十九條第一項前段、第三百零三條第一款、第三
百零一條第一項，槍砲彈藥刀械管制條例第七條第四項、第十一條第四項、第十二條
第四項、第十八條第四項，刑法第十一條前段、第二十八條、第二百七十一條第一項
、第三項、第五十五條、第四十二條第三項、第五十條、第五十一條第五款、第九款
、第十款、第七款、第三十八條第一項第一款，罰金罰鍰提高標準條例第二條，現行
法規所定貨幣單位折算新台幣條例第二條，判決如主文。
本案經檢察官癸○○到庭執行職務。
中      華      民      國    九十三    年     十一     月    二十二    日
                                  臺灣高雄地方法院刑事第十一庭
                                      審判長法  官  徐美麗
                                            法  官  鄭詠仁
                                            法  官  高增泓
右正本證明與原本無異。
如不服本判決，應於判決送達後十日內，向本院提出上訴狀。
                                            書記官  林慧芬
中      華      民      國    九十三    年     十一     月    二十三    日
附表一：
┌───┬───────────┬───┬───────────────┐
│編號  │   物  品   名  稱    │數  量│    備                  註    │
├───┼───────────┼───┼───────────────┤
│一    │手槍（槍枝管制編號一一│一支  │係德國ＷＡＬＴＨＥＲ廠製Ｐ九九│
│      │00000000號，含│      │型口徑九ｍｍ制式半自動手槍，機│
│      │彈匣一個）            │      │械性能良好，可擊發同口徑制式子│
│      │                      │      │彈子彈，認具殺傷力。          │
├───┼───────────┼───┼───────────────┤
│二    │子彈                  │二十四│均係口徑九ｍｍ制式子彈，認均具│
│      │                      │顆    │殺傷力。經試射三顆後，餘二十一│
│      │                      │      │顆。                          │
└───┴───────────┴───┴───────────────┘
附表二：
┌───┬───────────┬───┬───────────────┐
│編號  │   物  品   名  稱    │數  量│    備                  註    │
├───┼───────────┼───┼───────────────┤
│一    │國造軍用六六火箭筒    │一支  │彈體編號為ＢＡ—一—九，彈體內│
│      │                      │      │之底火、傳火管、噴嘴之點火藥杯│
│      │                      │      │、推進藥、引信及火箭彈彈頭內之│
│      │                      │      │炸藥均完整，為結構完整之軍用火│
│    │                      │      │箭彈，認屬槍砲彈藥刀械管制條例│
│      │                      │      │第四條第一項所列管槍砲之肩射武│
│      │                      │      │器。                          │
├───┼───────────┼───┼───────────────┤
│二    │改造手槍（槍枝管制編一│一支  │係仿美國Ｓｍｉｔｈ＆Ｗｅｓｓｏ│
│      │000000000號，│      │ｎ轉輪手槍製造之仿造轉輪槍，機│
│      │含彈匣一個）          │      │械性能良好，可擊發口徑○‧三五│
│      │                      │      │七吋制式子彈，認具殺傷力。    │
├───┼───────────┼───┼───────────────┤
│三    │改造手槍（槍枝管制編號│一支  │係仿ＢＥＲＥＴＴＡ廠Ｍ九型半自│
│      │0000000000號│      │動手槍製造之玩具手槍換裝土造金│
│      │，含彈匣一個）        │      │屬槍管及土造金屬滑套而成之改造│
│      │                      │      │手槍，機械性能良好，可擊發適用│
│      │                      ││子彈，認具殺傷力。            │
├───┼───────────┼───┼───────────────┤
│四    │子彈                  │六顆  │均係口徑○‧三五七吋制式子彈，│
│      │                      │      │認均具殺傷力。經試射三顆後，餘│
│      │                      │      │三顆。                        │
└───┴───────────┴───┴───────────────┘
附表三：
┌───┬───────────┬───┬───────────────┐
│編號  │   物  品   名  稱    │數  量│    備                  註    │
├───┼───────────┼───┼───────────────┤
│一    │子彈                  │十四顆│均係口徑九ｍｍ制式子彈，認均具│
│      │                      │      │殺傷力。                      │
├───┼───────────┼───┼───────────────┤
│二    │玩具手槍手槍（槍枝管制│一支  │係仿ＧＬＯＣＫ廠製二七型半自動│
│      │編號000000000│      │手槍外型製造之玩具手槍，以填充│
│      │九號，含彈匣一個）    │      │氣體為發射動力，械性能良好，經│
│      │                      │      │實際試射，其發射動能甚微，認不│
│      │                      │      │具殺傷力。                    │
└───┴───────────┴───┴───────────────┘
附表四：
┌───┬───────────┬───┬───────────────┐
│編號  │   物  品   名  稱    │數  量│    備                  註    │
├───┼───────────┼───┼───────────────┤
│一    │手槍（槍枝管制編號一一│一支  │係德國ＳＩＧ  ＳＡＵＥＲ廠Ｐ二│
│      │00000000號，含│      │二六型口徑九ｍｍ之制式半自動手│
│      │彈匣一個）            │      │槍，槍號為「Ｕ五二一  ○二九」│
│      │                      │      │，槍管內具六條右旋來復線，機械│
│      │                      │      │性能良好，認具殺傷力。        │
├───┼───────────┼───┼───────────────┤
│二    │手槍（槍枝管制編號一一│一支  │係巴西ＴＡＵＲＵＳ廠ＰＴ九二Ａ│
│      │00000000號，含│      │ＦＳ口徑九ｍｍ之制式半自動手槍│
│      │彈匣一個）            │      │，機械性能良好，槍管內具六條右│
│      │                      │      │旋來復線，機械性能良好，認具殺│
│      │                      │      │傷力。                        │
├───┼───────────┼───┼───────────────┤
│三    │子彈                  │四十一│均係口徑九ｍｍ制式子彈，除其中│
│      │                      │顆    │一顆其底火皿具撞擊痕跡，經試射│
│      │                      │      │，無法擊發，認係不發彈外，其餘│
│      │                      │      │十三顆均具殺傷力。經試射八顆（│
│      │                      │      │含無法擊發一顆），餘三十三顆。│
└───┴───────────┴───┴───────────────┘
附錄本案論罪科刑法條全文：
槍砲彈藥刀械管制條例第七條
未經許可，製造、販賣或運輸火砲、肩射武器、機關槍、衝鋒槍、卡柄槍、自動步槍
、普通步槍、馬槍、手槍或各類砲彈、炸彈、爆裂物者，處死刑、無期徒刑或七年以
上有期徒刑；處徒刑者，併科新台幣三千萬元以下罰金。
未經許可，轉讓、出租或出借前項所列槍砲、彈藥者，處無期徒刑或五年以上有期徒
刑，併科新台幣一千萬元以下罰金。
意圖供自己或他人犯罪之用，而犯前二項之罪者，處死刑或無期徒刑；處徒刑者，併
科新台幣五千萬元以下罰金。
未經許可，持有、寄藏或意圖販賣而陳列第一項所列槍砲、彈藥者，處五年以上有期
徒刑，併科新台幣一千萬元以下罰金。
第一項至第三項之未遂犯罰之。
槍砲彈藥刀械管制條例第十一條
未經許可，製造、販賣或運輸第四條第一項第一款所稱其他可發射金屬或子彈具有殺
傷力之各式槍砲者，處五年以上有期徒刑，併科新臺幣一千萬元以下罰金。
未經許可，轉讓、出租或出借前項所列槍砲者，處三年以上十年以下有期徒刑，併科
新臺幣七百萬元以下罰金。
意圖供自己或他人犯罪之用，而犯前二項之罪者，處無期徒刑或七年以上有期徒刑，
併科新臺幣一千萬元以下罰金。
未經許可，持有、寄藏或意圖販賣而陳列第一項所列槍砲者，處一年以上七年以下有
期徒刑，併科新臺幣七百萬元以下罰金。
第一項至第三項之未遂犯罰之。
槍砲彈藥刀械管制條例第十二條
未經許可，製造、販賣或運輸子彈者，處一年以上七年以下有期徒刑，併科新台幣五
百萬元以下罰金。
未經許可，轉讓、出租或出借子彈者，處六月以上五年以下有期徒刑，併科新台幣三
百萬元以下罰金。
意圖供自己或他人犯罪之用，而犯前二項之罪者，處三年以上十年以下有期徒刑，併
科新台幣七百萬元以下罰金。
未經許可，持有、寄藏或意圖販賣而陳列子彈者，處五年以下有期徒刑，併科新台幣
三百萬元以下罰金。
第一項至第三項之未遂犯罰之。
刑法第二百七十一條
殺人者，處死刑、無期徒刑或十年以上有期徒刑。
前項之未遂犯罰之。
預備犯第一項之罪者，處二年以下有期徒刑。
